# 请教陈版：关于非同一控制下合并关联方交易披露问题。

提问人：战栗地球 时间：2016-01-12 14:06:37
A公司在 11 月底非同一控制下合并B，A在编制合并报表时，并B公司 12 月份利润表。如果A与B、A的子公司C与B公司在1-12月份均有业务发生。 请问A公司、C公司如何披露关联方交易?A公司在编制合并报表时，是否需要披露与B公司1-11月发生的交易。C公司披露关联方交易时，是只披露 12 月份发生的交易，还是需要披露1-12月份发生的所有交易。请问有相关依据吗？

回答人：chenyiwei
这种情况应当基于实质重于形式的角度进行分析，即A在取得B的控制权之前，是否就已经开始利用其影响力和将取得控制权的预期，对B的交易和经营行为施加影响（尽管此时的影响还不一定符合会计上对“重大影响”的定义），如果是，则不排除认定为关联方。 从证券监管角度，如果B是上市公司，则不排除根据股票上市规则中认定“潜在关联人”的规定将A认定为潜在关联人；如果C是上市公司，则不排除根据股票上市规则中认定“潜在关联人”的规定将B认定为潜在关联人，从而要披露B、C之间完整一年内的交易。